臺灣高等法院臺南分院刑事判決　　　　100年度上訴字第643號
上　訴　人　李坤蒼
即　被　告
指定辯護人　本院公設辯護人簡松柏
上列上訴人因違反槍砲彈藥刀械管制條例案件，不服台灣嘉義地
方法院100年度訴字第104號中華民國100年4月29日第一審判決（
起訴案號：台灣嘉義地方法院檢察署99年度偵字第9131號），提
起上訴，本院判決如下：
    主  文
上訴駁回。
    事  實
一、李坤蒼前曾因家庭暴力傷害案件，經原審法院於民國98年7
    月23日以98年度嘉簡字第859號判處有期徒刑4月確定，99年
    3月25日執行完畢。詎仍不知悔改，明知未經主管機關許可
    ，不得持有可發射金屬或子彈具有殺傷力之手槍，仍於99年
    8月上旬某日，取得已車通金屬槍管內阻鐵之仿COLT廠半自
    動手槍製造，具有殺傷力之改造手槍1支（槍枝管制編號：
    0000000000號，含彈匣1個），並無故持有，藏放在嘉義市
    ○○路346巷8號731室住處。嗣經警持原審法院核發之搜索
    票在上址搜索查獲，扣得前揭改造手槍1支及其他改造槍枝2
    支、改造子彈22顆（其他改造槍枝2支、改造子彈22顆，均
    不具殺傷力，已經檢察官為不起訴處分確定）。
二、案經嘉義市政府警察局第一分局報告台灣嘉義地方法院檢察
    署檢察官偵查起訴。
    理  由
壹、程序方面
    按被告以外之人於審判外之言詞或書面陳述，除法律有規定
    者外，不得作為證據，刑事訴訟第159條第1項定有明文；又
    被告以外之人於審判外之陳述，雖不符前4條（即刑事訴訟
    法第159條之1至之4）之規定，而經當事人於審判程序同意
    作為證據，法院審酌該言詞陳述或書面陳述作成時之情況，
    認為適當者，亦得為證據，復為同法第159條之5第1項所明
    定。本件被告以外之人於審判外之陳述，均經檢察官、被告
    及辯護人於本院審理中表示同意作為本案之證據（本院卷第
    45頁），本院審酌該言詞及書面陳述作成時之情況，核無違
    法取證或其他瑕疵，認為以之作為證據為適當，均有證據能
    力。
貳、實體方面
一、訊之被告對於上開犯罪事實均坦承不諱，並有嘉義市政府警
    察局第一分局搜索扣押筆錄、扣押物品收據、扣押物品目錄
    表、現場蒐證照片及嘉義市政府警察局槍枝初步檢視報告表
    等（見警卷第14至18頁、23至25頁、26頁至28頁）在卷可稽
    ，復有扣案之改造手槍1支可憑；該扣案槍枝經送內政部警
    政署刑事警察局鑑定結果，認「送鑑手槍1支（槍枝管制編
    號：0000000000號）係改造手槍，由仿COLT廠半自動手槍製
    造之槍枝，車通金屬槍管內阻鐵而成，擊發功能正常，可供
    擊發適用子彈使用，認具殺傷力」等情，亦有刑事警察局99
    年11月4日刑鑑字第0990143662號鑑驗通知書在卷可證，堪
    認被告上開自白與事實相符。
二、雖被告辯稱上開改造手槍係案外人呂盈德所寄放，可能遭呂
    盈德陷害云云，惟上情已為呂盈德所否認（見本院審判筆錄
    ），參酌被告於警詢中供稱槍枝與子彈係自己在玩具店購得
    等語（見警卷第3頁），足認被告之供詞前後反覆；此外，
    亦查無其他具體事證足認呂盈德有交付本件槍彈並刻意陷害
    被告之事實，被告陳稱槍彈係呂盈德所寄放，可能遭呂盈德
    陷害云云，尚屬無據，亦難認為被告有供出槍彈來源，因而
    查獲或防止重大危害治安事件發生之情形，無槍砲彈藥刀械
    管制條例第18條第4項減輕或免除其刑規定之適用。本件被
    告犯行事證明確，應依法論科。
三、核被告所為，係犯槍砲彈藥刀械管制條例第8條第4項未經許
    可持有可發射子彈具有殺傷力之改造手槍罪。被告有如事實
    欄所載之犯罪前科，有台灣高等法院被告前案紀錄表可稽，
    其受有期徒刑執行完畢後5年內，故意再犯本件有期徒刑以
    上之罪，為累犯，應依刑法第47條第1項規定加重其刑。
四、原審以被告之犯行事證明確，論以上開槍砲彈藥刀械管制條
    例第8條第4項之罪名，依累犯規定加重其刑，並審酌被告國
    中畢業之智識程度，未經許可持有改造手槍之時間非長，然
    對社會治安仍潛藏一定危害，事後供詞反覆，態度非佳，惟
    考量被告持有改造手槍僅為把玩，尚未使用該槍枝另犯他案
    而造成重大危害，之前從事檳榔販賣，目前與母親同住之生
    活狀況、持有改造手槍之動機、目的、手段等一切情狀，量
    處有期徒刑3年6月，併科罰金新台幣50,000元，罰金如易服
    勞役以新台幣1,000元折算1日，並沒收扣案之改造手槍1枝
    （含彈匣1個，槍枝管制編號：0000000000號）。經核原判
    決認事用法，均無不合，量刑亦稱妥適。被告提起上訴，以
    其在警詢及原審準備程序均自白犯罪，原判決未減輕其刑，
    又本件槍彈係呂盈德所寄放，原審就被告是否遭呂盈德陷害
    一事，未予調查云云，指摘原判決不當，非有理由，應予駁
    回。
據上論斷，應依刑事訴訟法第368條判決如主文。
本案經檢察官王碧霞到庭執行職務。
中    華    民    國   100    年    7     月    28    日
                  刑事第三庭    審判長法  官  陳義仲
                                      法  官  蔡勝雄
                                      法  官  楊清安
以上正本證明與原本無異。
如不服本判決應於收受送達後10日內向本院提出上訴書狀，其未
敘述上訴理由者，並得於提起上訴後10日內向本院補提理由書（
均須按他造當事人之人數附繕本）「切勿逕送上級法院」。
                                      書記官  蔡蘭櫻
中    華    民    國   100    年    7     月    29    日
附錄本案論罪科刑法條全文：
槍砲彈藥刀械管制條例第8條
未經許可，製造、販賣或運輸鋼筆槍、瓦斯槍、麻醉槍、獵槍、
空氣槍或第4條第1項第1款所定其他可發射金屬或子彈具有殺傷
力之各式槍砲者，處無期徒刑或5年以上有期徒刑，併科新臺幣1
千萬元以下罰金。
未經許可，轉讓、出租或出借前項所列槍枝者，處5年以上有期
徒刑，併科新臺幣1千萬元以下罰金。
意圖供自己或他人犯罪之用，而犯前二項之罪者，處無期徒刑或
7年以上有期徒刑，併科新臺幣1千萬元以下罰金。
未經許可，持有、寄藏或意圖販賣而陳列第1項所列槍枝者，處3
年以上10年以下有期徒刑，併科新臺幣7百萬元以下罰金。
第1項至第3項之未遂犯罰之。
犯第1項、第2項或第4項有關空氣槍之罪，其情節輕微者，得減
輕其刑。